# 企业代委托理财核算问题

提问人：清茶一杯 时间：2015-04-15 23:05:38
陈版好，同一控制企业A（属投资公司）代B公司理财，双方签订协议，B公司出资以A公司名义投资信托，收益全部归B公司所有，A公司可以在往来款中核算该项业务吗？

回答人：chenyiwei
如果A完全是受托理财，相应的风险和报酬完全由B享有或承担的，则A一般作为表外业务核算。同时附注披露相关信息。建议聘请律师仔细审阅相关委托协议条款，关注能否实现风险与报酬与自有资产的完全隔离。

提问人：清茶一杯 时间：2015-04-16 19:10:44
陈版，资金都从A的基本账户打入、打出，做表外资产合适吗？如果A做表外资产，那么B相应该如何核算呢？

回答人：chenyiwei
根据经济实质，如果该投资不能为A企业带来经济利益流入，也不会使其承担风险，则不是A的资产。